臺灣基隆地方法院刑事判決
111年度訴字第69號
公  訴  人  臺灣基隆地方檢察署檢察官
被      告  𨶒維翊


            蔡秉彣


上列被告等因傷害案件，經檢察官提起公訴（110年度偵字第422
2號），本院判決如下：
    主  文
本件公訴不受理。
    理  由
一、公訴意旨：如附件之臺灣基隆地方檢察署110年度偵字第422
    2號檢察官起訴書之記載內容。　
二、按告訴乃論之罪，告訴人於第一審辯論終結前得撤回其告訴
    ，又告訴經撤回者，應諭知不受理之判決，並得不經言詞辯
    論為之，刑事訴訟法第238條第1項、第303條第3款、第307
    條分別定有明文。
三、查，本件被告兼告訴人𨶒維翊、蔡秉彣之傷害案件，起訴書
    認被告𨶒維翊、蔡秉彣所為，均係犯刑法第277條第1項之傷
    害罪，並有上開起訴書1件在卷可稽。茲因本院於111年5月2
    0日準備程序時勸導息訟，而告訴人𨶒維翊與被告蔡秉彣已
    達成調解，告訴人蔡秉彣與被告𨶒維翊已達成調解，且告訴
    人𨶒維翊、蔡秉彣亦於本院111年5月20日準備程序之第一審
    言詞辯論終結前撤回告訴，並有告訴人𨶒維翊、蔡秉彣之撤
    回告訴聲請狀、本院111年5月20日準備程序筆錄各 1件在卷
    可佐【見本院111年度訴字第69號卷第97至105頁】。因此，
    揆諸上開規定，爰本案不經言詞辯論，逕為諭知不受理之判
    決。
四、據上論斷，應依刑事訴訟法第238條第1項、第303條第3款、
    第307條，判決如主文。
五、本案經檢察官藍巧玲提起公訴、檢察官林渝鈞蒞庭執行職務
    。
中　　華　　民　　國　　111 　年　　5 　　月　　24　　日
   　　　　　　 　刑事第三庭審判長法  官  簡志龍　
                                  法  官  藍君宜 
                                  法  官  施添寶
以上正本證明與原本無異。
如不服本判決應於收受送達後20日內向本院提出上訴書狀，並應
敘述具體理由；其未敘述上訴理由者，應於上訴期間屆滿後20日
內向本院補提理由書(均須按他造當事人之人數附繕本)「切勿逕
送上級法院」。
告訴人或被害人如對於本判決不服者，應具備理由請求檢察官上
訴，其上訴期間之計算，係以檢察官收受判決正本之日期為準。
中　　華　　民　　國　　111 　年　　5 　　月　　26　　日
                                  書記官  陳怡文
附件：臺灣基隆地方檢察署檢察官起訴書
                                     110年度偵字第4222號
　　被　　　告　𨶒維翊 　男　60歲（民國00年0月0日生）
　　　　　　　　　　　　住基隆市○○區○○○街000號
　　　　　　　　　　　　國民身分證統一編號：Z000000000號
　　　　　　　　蔡秉彣 　男　35歲（民國00年0月00日生）
　　　　　　　　　　　　住桃園市○○區○○○路○段00巷00
　　　　　　　　　　　　　號
　　　　　　　　　　　　居基隆市○○區○○○街00號3樓
　　　　　　　　　　　　國民身分證統一編號：Z000000000號
上列被告等因傷害案件，業經偵查終結，認應提起公訴，茲將犯
罪事實及證據並所犯法條分敘如下：　　　　　
　　　　犯罪事實
一、蔡秉彣於民國110年6月17日下午4時30分許，騎乘車號000-0
    00號重型機車，在基隆市信義區東光路與崇法街口，因認為
    稍早遭𨶒維翊駕駛之車號00-0000號自小客車逼車，心生不
    滿，竟利用𨶒維翊駕駛上開車輛在上開路口停等紅燈之際，
    騎乘上開機車停放在𨶒維翊車輛之右前方，使𨶒維翊下車理
    論（涉犯強制部分，另為不起訴處分），𨶒維翊見狀下車，
    並在場與蔡秉彣引發口角爭執，2人竟分別基於傷害人之犯
    意，𨶒維翊以徒手推打蔡秉彣，蔡秉彣不甘示弱，以徒手推
    打𨶒維翊，並出手猛力掐住𨶒維翊頸部，2人徒手互毆，致
    蔡秉彣受有右側上臂擦傷之初期照護、右側前臂擦傷之初期
    照護等傷害；𨶒維翊受有右側上臂挫傷之初期照護、右側上
    臂擦傷之初期照護等傷害。
二、案經𨶒維翊、蔡秉彣訴由基隆市警察局第二分局報告偵辦。
        證據並所犯法條
一、證據清單及待證事實：
編號 證據名稱 待證事實 ㈠ 被告兼告訴人（下稱被告）𨶒維翊於警詢及偵查中之供述。 1.被告𨶒維翊固坦承於犯罪事實欄所載時地，與蔡秉彣發生之肢體衝突，惟辯稱：只有推蔡秉彣一下可能有點大力，蔡秉彣就反推伊導致伊撞到車，伊站起來後，蔡秉彣就掐伊脖子，就比較用力地拍打蔡秉彣手，要把其手揮開，未攻擊蔡秉彣，沒有傷害之犯意，也沒有過失傷害等語。 2.證明被告蔡秉彣於犯罪事實欄所載時地，出手毆打、以手掐被告𨶒維翊脖子，致其受有犯罪事實欄所載傷勢之事實。 ㈡ 被告兼告訴人（下稱被告）蔡秉彣於警詢及偵查中之供述。 1.被告蔡秉彣固坦承於犯罪事實欄所載時地，與𨶒維翊發生之肢體衝突，惟辯稱：𨶒維翊是朝伊臉部和胸部揮拳，因以手去擋導致手部受傷，𨶒維翊在站起來後也是朝伊揮拳，伊為了抵擋才以推及以手方式掐住𨶒維翊，可能力量有點過大等語。 2.證明被告𨶒維翊有於上開時、地出手揮拳朝被告蔡秉彣毆打致其受有犯罪事實欄所載傷勢之事實。 ㈢ 1.𨶒維翊之衛生福利部基隆醫院診斷書證明書1份、受傷照片3張。 2.蔡秉彣之衛生福利部基隆醫院診斷書證明書1份、受傷照片3張。 證明被告𨶒維翊、蔡秉彣因遭對方毆打，致渠等各受有犯罪事實欄所載傷害之事實。 ㈣ 警方調閱現場及沿途監視器畫面之照片1份 佐證案發當時雙方在該處發生肢體衝突之事實。 
二、按互毆係屬互為攻擊之傷害行為，縱令一方先行出手，而還
    擊之一方在客觀上苟非單純對於現在不法之侵害為必要排除
    之反擊行為，因其本即有傷害之犯意存在，則對其互為攻擊
    之還手反擊行為，自無主張防衛權之餘地。被告2人固坦承
    有朝對方推之事實，然均否認攻擊對方之舉措，然依上揭所
    所示，難認被告2人之行為係單純出於阻擋對方之攻擊，顯
    係另基於傷害之犯意，被告𨶒維翊、蔡秉彣所辯顯係卸責之
    詞，不足採信。核被告𨶒維翊、蔡秉彣所為，均係犯刑法第
    277條第1項之傷害罪嫌。
三、依刑事訴訟法第251條第1項提起公訴。
　　此　　致
臺灣基隆地方法院
中　　華　　民　　國　 111　　年　　1　　月　　25　　日
　　　　　　　　　　　　　檢　察　官  藍  巧  玲
本件正本證明與原本無異
中　　華　　民　　國　 111　　年　　2  　月 　　7  　日
                          書  記  官  蔡  雅  婷
附錄本案所犯法條全文
中華民國刑法第277條第1項
傷害人之身體或健康者，處 5 年以下有期徒刑、拘役或 50 萬
元以下罰金。